【裁判字號】    98,上訴,4054
【裁判日期】    981225
【裁判案由】    毒品危害防制條例等
【裁判全文】
臺灣高等法院刑事判決                98年度上訴字第4054號
上  訴  人  臺灣桃園地方法院檢察署檢察官
上  訴  人
即  被  告  己○○
                    現於臺灣台北看守所
選任辯護人  劉大正律師
上  訴  人
即  被  告  戊○○
                    現於臺灣台北看守所
選任辯護人  蔡宏修律師
被      告  乙○○
                    現於台灣台北看守所
選任辯護人  何宗翰律師
上列上訴人因被告等違反毒品危害防制條例等案件，不服臺灣桃
園地方法院98年度訴字第150號，中華民國98年8月18日第一審判
決（起訴案號：臺灣桃園地方法院檢察署97年度偵字第21949，2
1950，22878號，98年偵字第485號），提起上訴，本院判決如下
：
    主  文
原判決關於己○○、戊○○走私及運輸第三級毒品有罪部份暨定
應執行刑部份，均撤銷。
己○○共同運輸第三級毒品，處有期徒刑參年肆月，扣案如附表
壹所示之物均沒收。又共同運輸第三級毒品，處有期徒刑參年肆
月，扣案如附表貳所示之物均沒收。應執行有期徒刑陸年，扣案
如附表壹、貳所示之物均沒收。
戊○○共同運輸第三級毒品，處有期徒刑伍年，扣案如附表壹所
示之物均沒收。又共同運輸第三級毒品，處有期徒刑伍年，扣案
如附表貳所示之物均沒收。應執行有期徒刑捌年，扣案如附表壹
、貳所示之物均沒收。
其餘上訴駁回。
    事  實
一、己○○、乙○○（原審判處有期徒刑四年六月，乙○○撤回
    上訴確定）、與陳建宏（另案由檢察官偵辦中），均知愷他
    命（即Ｋｅｔａｍｉｎｅ）係經公告列為毒品危害防制條例
    第二條第二項第三款所規定之第三級毒品，不得非法運輸，
    亦屬懲治走私條例第二條第三項規定公告之「管制物品項目
    及其數額」甲項第四款所列管制進出口之物品，不得私運進
    口，卻於民國九十七年一月二十二日至二十五日間，在大陸
    地區珠海市某處，協議由陳建宏負責在大陸地區將愷他命夾
    藏於品名為時鐘或浴用海鹽之包裹後，自大陸地區以航空快
    遞方式寄至己○○於「八德巨星生活家社區」租屋處即桃園
    縣八德市○○○街七二之三號十樓」。戊○○任職桃園國際
    機場從事報關業務，亦明知愷他命係經公告列為毒品危害防
    制條例第二條第二項第三款所規定之第三級毒品，且屬懲治
    走私條例第二條第三項規定公告之「管制物品項目及其數額
    」甲項第四款所列管制進出口之物品，不得非法運輸、私運
    進口，竟與陳建宏謀議私運愷他命入台，以其於桃園國際機
    場倉儲卸貨地區領有陪驗證，可入內觀看快遞包裹運抵時臺
    北關稅局及內政部警政署航空警察局（下稱航警局）安檢人
    員檢查情形，並獲知查驗結果之機會，而可確認陳建宏所寄
    送夾藏愷他命之包裹，是否遭海關及安檢人員察覺夾藏物品
    、查扣。推由乙○○回台後，與戊○○聯繫見面，告知貨物
    是否可領取。陳建宏與乙○○、己○○、戊○○相互分別謀
    議後，渠等四人即共同基於運輸第三級毒品愷他命及私運管
    制物品進口之犯意聯絡，由陳建宏將第三級毒品愷他命（驗
    前原重四千八百三七點四六公克，扣除塑膠包裝袋總重十三
    點九四公克，驗前淨重四千八百二十三點五二公克，經取零
    點一三公克鑑驗用罄，餘四千八百二十三點三五公克，純度
    百分之九十九，驗前總純質淨重四千七百七十五點二八公克
    ）分別藏放於二十四個時鐘內部，再各以紙盒一個包裝，再
    與相同紙盒包裝、其中並無夾藏第三級毒品愷他命之十六個
    時鐘一同放入一只紙箱內，偽裝於寄件人為王軍、寄件人聯
    絡電話00000000000號、收件人為「江春盛」、
    收件人聯絡電話0000000000號、收件地址為桃園
    縣八德市○○○街七二之一號十四樓、品名為時鐘四十個之
    快遞包裹內，於九十七年一月二十五日自大陸東莞地區寄出
    ，並告知擬於同日自大陸返台之乙○○，要其返臺後與戊○○聯繫確認包裹是否通過海關及安檢人員之檢查，然上開貨
    物於九十七年一月二十六日凌晨運輸至臺灣時，卻為海關及
    安檢人員察覺有異，經檢查後發現夾藏有愷他命而加以查扣
    ，而乙○○於同日八時四十四分返臺後，先前往己○○上開
    租賃處所會合後，即於次日凌晨某時以其所使用之行動電話
    門號0000000000號撥打戊○○使用之行動電話門
    號0000000000號，並相約於南崁交流道附近往機
    場方向之戊○○於桃園縣蘆竹鄉○○路一六六之二號五樓住
    處附近碰面，乙○○即乘坐由己○○所駕駛車輛到達約定地
    點，戊○○遂進入該車後座，即將上開貨物業經查獲扣案一
    情告知同處車內之乙○○、己○○，乙○○、己○○始未依
    原訂計畫前往快遞公司領取包裹。
二、乙○○、己○○、戊○○與陳建宏另基於共同運輸第三級毒
    品愷他命及私運管制物品進口之犯意聯絡，以前開相同之分
    工方式，於同年四月二十一日，由陳建宏自大陸將第三級毒
    品愷他命（驗前原重四千九百八十四公克，扣除塑膠包裝袋
    總重十五點二四公克，驗前淨重四千九百六十八點七六公克
    ，經取零點二九公克鑑驗用罄，餘四千九百六十八點四七公
    克，純度百分之九十八，驗前總純質淨重四千八百六十九點
    三八公克）藏放於七十二個塑膠瓶內，再與其餘未放置毒品
    、內放有乳霜之二十四個塑膠瓶一同放入一只紙箱內，偽裝
    為寄件人亦為王軍、寄件人聯絡電話為000000000
    00號、收件人及聯絡電話為「陳忠平」、收件地址為桃園
    縣八德市○○○街七二之二號十四樓、品名為浴用海鹽之快
    遞包裹內寄出，然此包裹於九十七年四月二十三日凌晨運抵
    臺灣時，卻為海關及安檢人員查獲內夾藏有上開愷他命而加
    以查扣，戊○○乃於同日清晨四時至六時許間，以其所使用
    之行動電話門號0000000000號撥打乙○○所使用
    行動電話門號0000000000號相約碰面，戊○○即
    前往乙○○之女友劉欣怡於桃園縣桃園市○○路○段三三○
    號之羅浮宮社區外與乙○○碰面，並告知上開貨物出事，並
    要乙○○不要前往領取貨物。二人分手後，乙○○即通知己○○與其會面，並將上情告知，詎己○○仍於當日上午十時
    許，邀同不知情之友人陳建樺駕駛車牌號碼２５８６－ＰＫ
    號自用小客車，載其至受託運送該包裹之翼龍公司附近徘徊
    觀望，為在現場埋伏之航警局警員察覺有異，而上前盤查，
    循線查獲上情。
三、案經內政部警政署航空警察局報請臺灣桃園地方法院檢察署
    檢察官偵查起訴。
    理  由
壹、證據能力：
（一）辯護人辯稱：共同被告於警詢之陳述，均無證據能力乙節
      ，按共同被告對其餘被告而言，於警詢之陳述，自屬被告
      以外之人審判外之陳述。惟法院若已使共同被告立於證人
      之地位，接受其他被告之詰問，則因共同被告業經以證人
      之身分於審判中具結陳述，並給予解釋或否認之機會，而
      被告亦經給予對該共同被告就此事項詰問之機會，則共同
      被告於警詢、檢察官訊問時及審判中以犯罪嫌疑人或被告
      身分所為之陳述，如符合傳聞證據例外之情形，自有證據
      能力，而得採為證據，並非謂共同被告於審判中之陳述，
      僅已經具結部分，始得採為證據（最高法院九十八年度台
      上字第四○五○號判決意旨參照）。本件被告三人，均經
      原審及本院互以證人身分實施交互詰問（原審卷一第一八
      二至一九三頁，原審卷二第十四至十九頁，本院卷第二一
      一至二一二頁），賦予其餘被告及其辯護人詰問權，依上
      所述，其等警詢自有證據能力，辯護人此部份所辯，尚有
      誤會。
（二）辯護人辯稱：共同被告偵訊筆錄，未經詰問，無證據能力
      乙節，然查：檢察官偵訊時，並無準用或適用交互詰問之
      規定，且依刑事訴訟法第一百五十九條之ㄧ第二項規定，
      被告以外之人於偵查中向檢察官之陳述，除顯有不可信之
      情況外，得為證據。經查：被告乙○○、己○○、戊○○
      先後於檢察官偵查中分別供述各自親身經歷情節，非屬傳
      聞證據，且渠等三人亦均無受到脅迫、利誘或詐欺之情形
      ，並無顯不可信之情況存在，且於審判期日，已適用人證
      之調查程序，使共同被告乙○○、己○○、戊○○各立於
      證人之地位具結而為陳述，並經交互詰問，有原審及本院
      審判筆錄可稽，是被告乙○○、己○○、戊○○各對於其
      餘共同被告之對質詰問權已受保障，自有證據能力。辯護
      人此部份所辯，尚有誤會。
（三）被告戊○○及其選任辯護人辯稱：被告乙○○測謊問題設
      計不良，與檢察官辦案進行單上所臚列問題不符，且實際
      鑑驗問題欠缺與犯罪事實關聯性，因認該測謊鑑定無證據
      能力乙節，經查：有關憲兵司令部刑事鑑識中心於九十七
      年十二月三十日以憲直刑鑑字第○九七○○○二○二三號
      所出具之鑑定書，係由臺灣桃園地方法院檢察署囑託該局
      實施，並有該鑑定書所檢附之測謊鑑定資料表、鑑定說明
      書、測謊圖譜分析量化表、測謊測試具結書、測謊鑑定人
      劉東昇資歷表及圖譜各一份在卷可稽（偵字第二一九五○
      號卷第一四三頁至一七六頁），參酌上開資料，可知實施
      測謊人員劉東昇具有測謊鑑識專業能力，且對於本案乙○○實施測謊鑑定時，對於受測人乙○○有進行測前會談、
      儀器測試、測後晤談，且受測人乙○○於測試前並已具結
      同意受測，並有其選任辯護人何宗翰律師在旁，且於受測
      前並無飲酒或服用藥物，其當時身體狀況並無不適合實施
      測謊等情，顯見被告乙○○於實施測謊前，有與實施測謊
      人員劉東昇會談其生理狀況良好，且被告乙○○又同意配
      合實施測謊，並無拒絕受測之情事，而實施測謊人員劉東
      昇亦具良好之專業訓練與相當之經驗，亦無積極事證足認
      測謊儀器之品質及運作、測謊環境及受測人身心、意識狀
      態有何異常之情形，形式上符合測謊基本程式要件，且有
      檢附施測前會談內容及相關圖譜在卷可查，自有證據能力
      。至測謊鑑定所設計題目是否直接影響被告戊○○構成犯
      罪可能性，亦僅是證明力之問題，是此部份所辯，顯有誤
      會。
（四）至於其餘後引證據，被告及其選任辯護人均不爭執各該證
      據之證據能力（本院卷第一八四頁），且亦查無依法應排
      除其證據能力之情形，依刑事訴訟法第一百五十九條之五
      規定，均有證據能力，合予敘明。
貳、有罪部份：
一、被告戊○○、己○○共犯運輸第三級毒品愷他命入臺部分：
    被告己○○於警詢及本院亦坦承不諱，被告戊○○則否認有
    何違反毒品危害防制條例或懲治走私條例犯行，並辯稱：不
    認識陳建宏，雖認識乙○○約有六、七年時間，但只是普通
    朋友，最近一年至一年半，乙○○常常來機場找伊吃飯、喝
    酒，都是在機場附近吃宵夜，乙○○並無要伊利用報關業者
    身分，確認空運貨物安檢過程之結果，伊與乙○○間並無任
    何仇怨，惟於九十六年十一月至十二月間曾因乙○○急需用
    錢，乙○○要賣車，伊朋友要買，但後來又不買，那時乙○○有點不高興，而有點口角爭執云云，經查：
（一）有關被告己○○、戊○○如何分別與共犯乙○○、陳建宏
      相互謀議，由被告陳建宏在大陸負責寄送偽以正常貨物、
      內藏放第三級毒品愷他命以空運快遞方式運送來臺，由被
      告戊○○利用其在桃園國際機場報關行工作之機會，確認
      所寄送貨物有無遭機場安檢人員或海關人員察覺內藏放有
      毒品情事，告知由自大陸返回臺灣之同案被告乙○○、確
      認貨物結果，再由被告己○○與同案被告乙○○處理領貨
      事宜，而共同參與如犯罪事實欄一、二所載運輸、私運第
      三級毒品愷他命入臺等情，業據：
    同案被告乙○○於警詢、偵訊及原審稱：與戊○○從小一
      起長大，陳建宏是五、六年前朋友介紹認識伊與戊○○，
      而己○○則是案發前一年多經由朋友介紹認識，伊曾於九
      十七年一月間為了撞球場生意去大陸，後來己○○也有到
      珠海找伊，伊知道陳建宏有Ｋ他命，所以伊就約己○○在
      伊住處與陳建宏碰面，己○○有問陳建宏能不能弄到Ｋ他
      命，陳建宏經詢問知悉己○○要弄回臺灣，於同年一月二
      十三日，伊有告知陳建宏、己○○要回臺灣，陳建宏就要
      伊回臺灣後跟戊○○確認寄來的貨物有沒有出狀況，因為
      戊○○在報關行工作，可以進倉儲，有辦法知道貨物是否
      安全，所以每次陳建宏寄回貨物，是由陳建宏自行與戊○○確認寄什麼樣的包裹，而陳建宏都有確實告訴伊所寄回
      臺灣的包裹裡面都裝有Ｋ他命，所以伊於九十七年一月二
      十五日抵達臺灣後，當天晚上伊有先到己○○高城八街住
      處，於凌晨二點左右，由己○○開車載伊到一家泰式按摩
      館，伊因為有與戊○○通電話，所以由己○○開車載伊到
      南崁交流道附近即戊○○位於桃園縣蘆竹鄉○○路住處樓
      下與戊○○碰面，伊打電話要戊○○下樓，戊○○即下樓
      進入車內後座並告訴伊陳建宏寄來的那批貨有問題，戊○○要伊與己○○不要去領，當時己○○也在車內，所以己○○也有聽到，至於九十七年四月二十一日自大陸寄出，
      寄件人為王軍，收件人為陳中平，收件地址為高城八街七
      二之二號十四樓，品名為浴用海鹽內夾藏Ｋ他命也是由陳
      建宏所寄，伊於九十六年四月二十日晚上搭機返臺後，戊○○約於二十三日凌晨四、五時到伊女友劉欣怡位於桃園
      縣桃園市○○路住處樓下找伊，跟伊說貨物又有問題，要
      伊與己○○不要領，當時己○○並未在現場，所以伊就打
      電話通知己○○伊已回到臺灣，等到當日上午五、六時許
      ，己○○來找伊時，伊有告訴他該批貨有問題不要領，但
      同年月二十三日傍晚伊打給己○○，他要伊到桃園夜市附
      近碰面，碰面後己○○跟伊說他早上有去翼龍公司，結果
      被警察臨檢，然後聊聊天後伊就回臺北等語（偵字第四八
      五號卷第十九至二十頁，偵字第二一九五○號卷第九五至
      九八頁、第一一八至一一九頁、原審卷(一)第一八二頁正面
      、反面、第一八三頁反面、第一八四頁正面、第一八五頁
      正面、反面）。
    被告己○○於警詢、偵訊及本院稱：警方偵辦東運航空承
      覽有限公司以「杯子」名義申報進口之貨物（報單編號：
      CX97382P3651、提單主號：000-00000000、分號：Ｚ0000
      00000000）夾藏毒品愷它命（毛重4985公克）入境案，經
      員警埋伏於蘆竹鄉及桃園市○○路附近之翼龍貨運公司等
      待在台收貨犯嫌前來領取毒品時，發現我。案發當日因未
      攜帶任何證件，所以主動配合警方至航警局查明身分，故
      未向乙○○作回報動作。本案毒品愷他命（毛重4985公克
      係在97年4月份前往大陸珠海以每公斤新台幣13、14萬左
      右購得。第一次我於97年1月22日出境前往澳門，乙○○
      到澳門機場接我，並安排飯店給我住宿，隔天中午一同搭
      計程車前往乙○○珠海之住處（華發新城），23或24日晚
      間乙○○有問我是否有意願投資生意，我當場交付我自台
      灣帶出之新台幣17萬元，25日我們分別搭機返台（我搭澳
      門航空，乙○○搭乘長榮航空），26日凌晨乙○○到我高
      城八街住處找我一起去桃園市○○○路泰式按摩院按摩，
      後來聽說好像出事情了（對方應為乙○○機場熟識的友人
      ），然後說我投資的17萬元出狀況泡湯了。對原判決事實
      我認罪等語（偵字第四八五號卷第九至十頁，偵字第二一
      九四九號卷第三八至四○頁，本院卷第一八四頁）。互核
      大致相符。且有下列證據可佐：
    證人即任職力大快遞股份有限公司（以下簡稱力大公司）
      機場清關人員陳青鋒於警詢稱：九十七年一月二十五日由
      力大公司接受寄貨人珠海力大國貨運公司委託寄送貨物（
      提單號碼四○四Ｚ九○一七號），伊與航警安撿人員並會
      同海關人員發現該批貨物時鐘共有四十個，其中有二十四
      個夾藏Ｋ他命等情（偵字第四八五號卷第一○一頁），證
      人即航空警察局安全檢查隊第八組人員丁○○於原審證稱
      ：各倉儲區域均設有Ｘ光檢查儀，伊是負責遠雄、長榮及
      永儲部分，快遞貨物均要透過Ｘ光檢查儀檢查，九十七年
      四月二十三日伊執行Ｘ光進口貨物檢查時，發現貨物收件
      單記載沐浴用海鹽，但是海關申報是杯子，察覺有可疑，
      所以會同海關開驗，發現一箱貨物裡有九十六瓶，一層十
      二瓶、八層之擺放方式，報關業者拿第一瓶給伊看時雖然
      裡面是乳霜，但與伊之前在Ｘ光注檢儀內所看層次、顏色
      不同，伊懷疑有夾藏，所以伊請報關行拿包裹內之其他瓶
      給伊看，發現裡面有白色結晶狀物品，經試劑測試結果發
      現有愷他命，九十六瓶內僅有七十二瓶有愷他命，有標明
      一至三七、三八至七二，其他剩餘瓶子內容物僅是一般乳
      霜，經測試紙測試沒有毒品反應，而瓶子的材質是塑膠瓶
      等語（原審卷(二)第二三頁正面、反面、第二四頁正面、第
      二五頁反面、第二六頁正面）。
    航警人員於九十七年一月二十六日、同年四月二十三日查
      獲之不明白色結晶體，經先後送請內政部警政署刑事警察
      局以氣相層析質譜分析法、核磁共振分析法鑑定結果，九
      十七年一月二十六日所查獲部分，經分別予以編號為Ａ１
      、Ａ２，驗前總重四千八百三七點四六公克，扣除塑膠包
      裝袋總重十三點九四公克，計算驗前淨重四千八百二十三
      點五二公克，經取編號Ａ１部分零點一三公克鑑驗用罄，
      檢出第三級毒品愷他命成分，鑑驗後Ａ１部分餘二千六百
      十二點二九公克，純度百分之九十九，是編號Ａ１、Ａ２
      驗前總純質淨重四千七百七十五點二八公克，而九十七年
      四月二十三日所查獲部分，亦經編號為Ａ１、Ａ２，驗前
      總重四千九百八十四公克，扣除塑膠包裝袋總重十五點二
      四公克，計算驗前淨重四千九百六十八點七六公克，經取
      編號Ａ１部分零點二九公克鑑驗用罄，檢出第三級毒品愷
      他命，鑑驗後編號Ａ１部分餘二千四百零九點零九公克，
      純度百分之九十八，是編號Ａ１、Ａ２驗前總純質淨重四
      千八百六十九點三八公克等情，有該局九十七年二月十九
      日刑鑑字第○九七○○一九二○六號、九十七年五月十三
      日刑鑑字第○九七○○六五一○號鑑定書在卷可參（偵字
      第二一九四九號卷第三四、三五頁），並有航空警察局安
      全檢查隊Ｘ光檢查儀注檢貨物報告表、蒐證照片（偵字第
      二二八七八號卷第二八至三六頁，偵字第四八五號卷第八
      五至九十頁）、台北關稅局扣押貨物收據及搜索筆錄（他
      字第七六九號卷第五頁）、立吉航空貨運承攬股份有限公
      司、奇速物流網寄貨單各一紙（偵字第二二八七八號卷第
      二四至二五頁）等在卷可參，此外復有供藏放第一次查獲
      第三級毒品愷他命之時鐘及包裝紙盒各二十四個、紙箱一
      只，供藏放第二次查錯第三級毒品之塑膠瓶七十二個、紙
      箱一只及被告乙○○所有之ＮＯＫＩＡ牌黑色手機一支（
      手機序號：000000000000000號，內含行
      動電話門號0000000000號ＳＩＭ卡一枚）等扣
      案足資佐證，事證明確，此部份事實，堪予認定。
（二）被告戊○○辯稱：不知情，未參與，未通風報信乙節，然
      查：被告戊○○與共犯陳建宏謀議、如何與同案被告乙○○及被告己○○分別共同參與如犯罪事實欄一、二所載運
      輸第三級毒品等情，如前所述，業據被告乙○○證述屬實
      。而同案被告乙○○與被告戊○○間結識多年，並無發生
      重大爭執而有仇怨等情，均據同案被告乙○○、被告戊○○二人供述無訛，衡情自無攀誣可能與必要。是被告乙○○前開供述，即非不可採。再者，參酌：行動電話門號
      0000000000號為同案被告乙○○所申請，行動
      電話門號0000000000號則為被告戊○○所持用
      各情，分別為同案被告乙○○及被告戊○○坦認在卷（偵
      字第二一九五○號卷第六○頁、偵字第四八五號第二六頁
      反面），依同案被告乙○○所述：與被告戊○○碰面時
      間點是九十七年一月二十六日凌晨、同年四月二十三日上
      午五、六時許等時段等情，再比對同案被告乙○○、被告
      戊○○上開行動電話門號通聯記錄所示（偵字第四八五號
      卷第一二七至一二九頁）：於九十七年一月二十六日凌晨
      零時十六分、零時四十四分、零時五十一分、三時三十六
      分、四時三十二分、四時五十分均有相互通話記錄，且基
      地台之移動位置，亦從被告己○○住處附近之桃園縣八德
      市○○○街六一之一號九樓基地台位置，逐漸移到被告戊○○住處附近之桃園縣蘆竹鄉○○路三○五巷十號、忠孝
      西路二○七號七樓等基地台位置；且於九十七年四月二十
      三日上午五時零六分時，被告戊○○上開行動電話門號確
      有撥打同案被告乙○○所使用之行動電話門號記錄；再被
      告戊○○該次撥打記錄所使用基地台位置，係於被告乙○○女友於桃園縣桃園市○○路住處附近之桃園縣桃園市○○街二一三之一號七樓屋頂之基地台等情，顯見同案被告
      乙○○前所供述：其有於九十七年一月二十六日凌晨返臺
      後，前往被告戊○○住處附近碰面，及於九十七年四月二
      十三日上午五、六時許，被告戊○○有前往其女友位於桃
      園縣桃園市○○路住處與其碰面各節，與上開通聯記錄所
      載：同案被告乙○○、被告戊○○所使用行動電話相互通
      聯時間、移動基地台位置俱屬相符，足認同案被告乙○○
      此部份所述，有證據可佐，自堪採信。復以：同案被告
      乙○○經送憲兵司令部刑事鑑識中心以熟悉測試法、區域
      比對法、緊張高點法鑑定結果：被告乙○○於測前會談陳
      述被告戊○○負責確認毒品安全，經Ｐｏｌｙ－ｇｒａｐ
      ｈ儀器先以熟悉測試法檢測被告乙○○之生理圖譜反應情
      形正常並任其熟悉測試流程後，再以區域比對法測試，經
      採數據分析法比對，分析測試結果被告乙○○並無不實反
      應一節，有憲兵司令部刑事鑑識中心於九十七年十二月三
      十日以憲直刑鑑字第○九七○○○二○二三號鑑定書暨附
      鑑定說明書、測謊圖譜分析量化表、測謊儀器測試具結書
      及儀器圖譜各一份存卷可稽（偵字第二一九五○號卷第一
      四三至一七六頁），益增同案被告乙○○所述有關被告戊○○本案犯罪參與情節之可信性。是被告戊○○此部份所
      辯，即不可採。
（三）被告戊○○及辯護人辯稱：貨物有多家合併一麻袋之情形
      ，被告戊○○無從知悉哪家貨物被查獲係毒品乙節，查：
      證人即遠雄倉儲快遞科長丙○○於本院證稱：通常六成以
      上併裝貨物，放在同一麻袋等語（本院卷第二○九頁），
      證人丁○○於本院證稱：通常貨物併裝比較多，是用麻布
      袋等語（本院卷第二一○頁），是此部份辯稱：貨物多屬
      併裝併用麻袋乙節，即非無據。然證人丁○○於原審證稱
      ：Ｘ光檢查儀係設在一個小房間內，前後有輸送帶開放空
      間，輸送帶前面人員進出有管制，而過了Ｘ光檢查儀後的
      輸送帶也是有管制，但是報關業者可以在旁進出，所以報
      關業者可以看到Ｘ光檢查儀前後輸送帶的情形等語（原審
      卷(二)第二四頁正面、反面）、證人陳青鋒於原審證稱：Ｘ
      光檢查儀輸送帶前後區域，有陪驗證之人可以從位置圖中
      保全Ｃ處進入，而陪驗證只有報關行人員事先向遠雄倉儲
      聲請，且陪驗證上有照片，而活動區域僅能在位置圖上所
      示紅線、黃線間區域（即Ｘ光檢查儀設置處、注檢驗貨區
      內），如果要進入紅線上方之理貨區必須另外聲請理貨證
      ，而Ｘ光檢查儀如察覺有異狀，安檢人員會同海關人員現
      場在Ｘ光檢查儀旁邊拆開，如發覺可能是毒品也會在現場
      試驗，只有陪驗證沒有理貨證的報關人員如果在場，可以
      看到拆封情形，而且每件貨物箱子上都有提單，可以當場
      知道貨主及貨號，而伊知道被告戊○○有陪驗證，但不知
      道有無理貨證。如果某家報關行貨物出事，如果有講，其
      他報關行的人就會知道。聽到別家貨物出事，如果有去看
      ，就會知道誰家或是貨號等語（原審卷二第一○八頁正面
      、反面、第一○九頁正面、反面，第一一○頁），而被告
      戊○○身為報關業者，又有合法核發之陪驗證，則其可自
      由進入驗貨區內，進而查看或得知共犯陳建宏或被告乙○○所告知特定貨物是否有經安檢人員以Ｘ光檢查儀察覺內
      藏有毒品，尚不違常情，此由被告戊○○於警詢稱：我在
      遠雄倉儲快遞進口倉上班時，若警方或海關查獲輸入毒品
      案時，現場作業人員大部分都會知道，除非我不在場等語
      （偵字第二二八七八號卷第四頁），證人丁○○證稱：於
      Ｘ光檢驗發現問題，另行查驗時，即需會同海關、報關人
      員拆封等語（本院卷第二一○頁），益足證明之，亦即：
      貨物於Ｘ光檢驗初始，固不知係何人所有，然於發現問題
      ，另行查驗時，即需會同海關、報關人員拆封，則貨主為
      何人，問題何在，自即揭曉。而此等事由，又非可絕對保
      密，且屬特異之事，則其於同行內快速傳播，自在情理中
      。據此，堪認：被告戊○○可知悉之，而通風報信。從而
      ，被告戊○○及辯護人辯稱：貨物以麻袋併裝，不知貨主
      ，如何得知係毒品，而通風報信？乙節，即不可採。至於
      證人即報關業者李智強證稱：四月二十三日是我報關，
      本件發生後，戊○○沒有向我打聽相關資料。當時他有無
      在場，我沒印象。如果發現貨物異常，而非我報關行之貨
      ，不能上前看提單內容，上面有收件人資料等語（原審卷
      二第一一三頁），固指被告戊○○未向其打聽相關訊息，
      惟如前所述，被告戊○○已可知悉，是證人李智強所述，
      尚難執為有利被告戊○○之證據。
（四）被告戊○○之辯護人辯稱：己○○、乙○○均不能陳述於
      何時地與戊○○共同謀議，足認戊○○未與之共犯本案乙
      節，然查：被告己○○均稱：是乙○○在機場友人協助我
      不知姓名等語（偵字第二一九四九號卷第六頁背面，第三
      九頁，原審卷二第十四頁），並未指陳與被告戊○○直接
      謀議。而同案被告乙○○稱：每次陳建宏寄回貨物，是由
      陳建宏自行與戊○○確認寄什麼樣的包裹。並要我回台後
      與戊○○連絡看貨物有沒有出狀況等語（偵字第二一九五
      ○號卷第九六頁），而如前所述，同案被告乙○○確有與
      被告戊○○通聯等情狀，是其所述，即可採信。從而，堪
      認與被告戊○○事前謀議者，係共犯陳建宏。則被告己○○、同案被告乙○○自無從供出係何時地與被告戊○○謀
      議，自無從以此為有利被告戊○○之認定。再者，共同正
      犯之意思聯絡，原不以數人間直接發生者為限，即有間接
      之聯絡者，亦包括在內，且不限於事前有所協議，即僅於
      行為當時有共同犯意之聯絡者亦屬之（最高法院七十九年
      度台上字第一六一三號判決意旨參照）。是同案被告乙○○、被告己○○縱事前未直接與被告戊○○聯繫謀議，惟
      被告乙○○與共犯陳建宏謀議，而陳某再與被告戊○○謀
      議，依上開說明被告戊○○自無解於本件共犯罪責。至於
      同案被告乙○○雖稱：沒有問過陳建宏有無與戊○○電話
      連絡，有無交情等語（本院卷第二一一頁），然參酌同案
      被告乙○○既稱陳建宏指示回台與被告戊○○聯繫，且其
      二人確有聯繫等外在情況證據，堪認共犯陳建宏當有與被
      告戊○○謀議，否則，衡情同案被告乙○○於二次私運毒
      品返台時，忙於秘密取貨，猶且不及，豈會均先與被告戊○○聯繫會面？何況，被告戊○○不諱言與同案被告乙○○聯繫會面之事，然辯稱：乙○○來借還錢云云，然為同
      案被告乙○○所否認，何況，其二人並無何急迫情況，豈
      會於半夜或清晨借還款項？是所辯，有違常情，不能採信
      。綜上，此部份所辯，尚有誤會。
（五）被告己○○及其辯護人辯稱：只是幫助犯乙節。按刑法上
      之幫助犯，固以幫助他人犯罪之意思而參與犯罪構成要件
      以外之行為而成立，惟所謂以幫助他人犯罪之意思而參與
      者，指其參與之原因，僅在助成他人犯罪之實現者而言，
      倘以合同之意思而參加犯罪，即係以自己犯罪之意思而參
      與，縱其所參與者為犯罪構成要件以外之行為，仍屬共同
      正犯，又所謂參與犯罪構成要件以外之行為者，指其所參
      與者非直接構成某種犯罪事實之內容，而僅係助成其犯罪
      事實實現之行為而言，苟已參與構成某種犯罪事實之一部
      ，即屬分擔實施犯罪之行為，雖僅以幫助他人犯罪之意思
      而參與，亦仍屬共同正犯（參照最高法院二十七年上字第
      一三三三號判例意旨）。經查：如前所述，被告己○○事
      前曾與同案被告乙○○至大陸與共犯陳建宏見面謀議，而
      同案被告乙○○依照共犯陳建宏指示，回臺後向被告戊○○確認夾藏毒品貨物通關安檢結果，再與被告己○○前往
      領貨等情，堪認被告己○○顯係基於自己犯罪之意思，並
      分擔實施部分犯罪行為，自屬正犯。此部份所辯，容有誤
      會。
（六）被告己○○及辯護人辯稱：於偵訊時，已坦承，且伊之辯
      護人有請檢察官依證人保護法減刑，檢察官也將伊改列證
      人訊問，因此，應依證人保護法減刑乙節，經查：被告己○○於偵訊時，坦承犯行，而其選任辯護人認有證人保護
      法減刑之適用。檢察官並將其身分轉換為證人訊問等情，
      有該筆錄在卷可參（偵字第二一九四九號卷第四十頁），
      是被告己○○辯稱：於偵訊為證人，且坦承等語，即屬有
      據。然證人保護法第十四條規定：第二條所列刑事案件之
      被告或犯罪嫌疑人，於偵查中供述與該案案情有重要關係
      之待證事項或其他正犯或共犯之犯罪事證，因而使檢察官
      得以追訴該案之其他正犯或共犯者，以經檢察官事先同意
      者為限，就其因供述所涉之犯罪，減輕或免除其刑。且同
      法第四、五、六條規定，尚有核發證人保護書之問題，然
      本件並未核發證人保護書，且筆錄亦未記載檢察官同意情
      形，則能否認檢察官有事前同意？即非無疑。何況，依大
      法官會議第五八二號解釋：同案被告對其他共同被告之案
      件而言，為被告以外之第三人，本質上屬於證人。則檢察
      官於偵訊時，將同案被告以證人身分訊問，乃依上開解釋
      所當為，尚難逕認係同意適用證人保護法。是此部份所辯
      ，尚有誤會。
（七）被告己○○及辯護人辯稱：於警詢供出共犯乙○○及戊○○，應依法減刑乙節，經查：按犯毒品危害防制條例第四
      條第二項販賣第二級毒品罪，供出毒品來源，因而破獲者
      ，依同條例第十七條得減輕其刑之規定。其所稱「供出毒
      品來源，因而破獲者」，係指被告供出毒品來源之有關資
      料，諸如前手之姓名、年籍、住居所、或其他足資辨別之
      特徵等，使調查或偵查犯罪之公務員因而對之發動調查或
      偵查並破獲者而言。申言之，被告之「供出毒品來源」，
      與調查或偵查犯罪之公務員對之發動調查或偵查並進而破
      獲之間，論理上須具有先後且相當的因果關係，非謂被告
      一有「自白」、「指認」毒品來源之人，而破獲在後，即
      得依上開規定予以減刑。若被告供出毒品來源者之前，調
      查或偵查犯罪之公務員已有確切之證據，足以合理之懷疑
      被告所供販賣毒品來源之人，則嗣後之破獲與被告之「供
      出毒品來源」間，即欠缺先後且相當的因果關係，自不得
      適用上開規定予以減刑（最高法院九十七年台上字第一四
      七五號判決意旨參照）。有關被告己○○固於警詢供出被
      告乙○○，然被告己○○於九十七年十月八日到案前，檢
      警單位即懷疑被告乙○○涉犯本案，而有監聽其使用之行
      動電話等積極偵查作為（他字卷第七六九號卷第十、十五
      頁）；而被告己○○於警詢僅稱：乙○○機場朋友，並未
      供出戊○○。且證人即承辦警員甲○○證稱：我們根據派
      送單及監聽資料等，發現乙○○涉案，並懷疑戊○○涉案
      。並非己○○、乙○○供出而查獲。警詢又再詢問，是要
      核對資料等語（本院卷第二七一至二七三頁），揆諸上開
      說明，有關同案被告乙○○、被告戊○○之查獲，係被告
      己○○供出之前，調查或偵查犯罪之公務員已有確切之證
      據，足以合理之懷疑其等涉案，則嗣後之破獲與被告之「
      供出共犯」間，即欠缺先後且相當的因果關係，自不得適
      用上開規定予以減刑。此部份所辯，亦有誤會。
（八）至於被告己○○之辯護人聲請勘驗同案被告乙○○警詢筆
      錄，以確認是何人供出被告戊○○乙節，然如前所述，有
      關本案共犯，早為警方懷疑，並有監聽等資料，並非被告
      己○○或同案被告乙○○供出而查獲。是此部份聲請，無
      關法律適用，亦與量刑無甚影響，自無必要，合予敘明。
綜上，被告等所辯，不足採信，事證明確，其等犯行，均堪認定
。
三、本案新舊法適用比較部分：
（一）被告己○○部分：
    毒品危害防制條例部分條文修正，業經總統於九十八年五
      月二十日以華總一義字第09800125141號令公布。本次修
      正條文包括同條例第四條、第十一條、第十一條之一、第
      十七條、第二十條及第二十五條。依中央法規標準法第十
      四條規定：「法規特定有施行日期，或以命令特定施行日
      期者，自該特定日起發生效力」，而該同條例第三十六條
      已定有施行日期，故本次修正條文自公布後六個月施行。
      本次修法涉及多項授權法規修正或訂定，須定有一定施行
      日期，以完備相關法令修訂及行政作業程序，而毒品危害
      防制條例第36條已定有施行日期，本次修法自無另訂或修
      正該條文之必要。法務部民國九十八年六月八日法檢字第
      0980802279號函參照。而觀諸該條例第二十五條第三項規
      定：前二項人員採驗尿液實施辦法，由行政院定之。第二
      十條第四項規定：受觀察、勒戒或強制戒治處分之人，於
      觀察、勒戒或強制戒治期滿後，由公立就業輔導機構輔導
      就業等情，此次修法確有待相關機關配合，而須有一定施
      行日期。依上開說明，自應自公佈後六月施行，亦即於九
      十八年十一月二十日施行。合先敘明。
    (2)按毒品危害防制條例第四條業於九十八年五月二十日修正
      正公佈，新法第四條規定：「製造、運輸、販賣第一級毒
      品者，處死刑或無期徒刑；處無期徒刑者，得併科新臺幣
      二千萬元以下罰金。製造、運輸、販賣第二級毒品者，處
      無期徒刑或七年以上有期徒刑，得併科新臺幣一千萬元以
      下罰金。製造、運輸、販賣第三級毒品者，處五年以上有
      期徒刑，得併科新臺幣七百萬元以下罰金。製造、運輸、
      販賣第四級毒品者，處三年以上十年以下有期徒刑，得併
      科新臺幣三百萬元以下罰金。製造、運輸、販賣專供製造
      或施用毒品之器具者，處一年以上七年以下有期徒刑，得
      併科新臺幣一百萬元以下罰金。前五項之未遂犯罰之」，
      而該條例修正前第四條規定：「製造、運輸、販賣第一級
      毒品者，處死刑或無期徒刑；處無期徒刑者，得併科新臺
      幣一千萬元以下罰金。製造、運輸、販賣第二級毒品者，
      處無期徒刑或七年以上有期徒刑，得併科新臺幣七百萬元
      以下罰金。製造、運輸、販賣第三級毒品者，處五年以上
      有期徒刑，得併科新臺幣五百萬元以下罰金。製造、運輸
      、販賣第四級毒品者，處三年以上十年以下有期徒刑，得
      併科新臺幣三百萬元以下罰金。製造、運輸、販賣專供製
      造或施用毒品之器具者，處一年以上七年以下有期徒刑，
      得併科新臺幣一百萬元以下罰金。前五項之未遂犯罰之」
      ，可見該條第三項就運輸第三級毒品部分於修正後業經提
      高併科罰金刑之刑度，然就有期徒刑之刑度部分並未有提
      高之情形。
    (3)毒品危害防制條例第十七條有關減輕其刑之規定，修正前
      毒品危害防制條例第十七條規定「犯第四條第一項至第四
      項、第五條第一項至第四項前段、第六條第一項至第四項
      、第七條第一項至第四項、第八條第一項至第四項、第十
      條或第十一條第一項、第二項之罪，供出毒品來源，因而
      破獲者，得減輕其刑」，修正為「犯第四條至第八條、第
      十條或第十一條之罪，供出毒品來源，因而查獲其他正犯
      或共犯者，減輕或免除其刑。犯第四條至第八條之罪於偵
      查及審判中均自白者，減輕其刑。」，比較修正前、後之
      規定，可知依修正前之規定，僅於供出毒品來源，並因而
      破獲者，始可減輕其刑，然依修正後毒品危害防制條例第
      十七條第二項之規定，被告如於偵查及審判中均自白者，
      即可減輕其刑，或供出正犯或共犯除原有減輕其刑外，甚
      至可以免除其刑，是自以修正後毒品危害防制條第十七條
      之規定有利於被告己○○。
    (4)綜上比較，就運輸第三級毒品罪法定本刑之罰金刑部分，
      修正後併科罰金刑部分固然有提高之情形，惟就減輕其刑
      之規定，依修正後毒品危害防制條例第十七條規定，被告
      於偵查及審判中均自白，亦可減輕其刑後，是被告己○○
      運輸第三級毒品罪之法定刑本身罰金刑部分，修正後之規
      定較不利，然其於本案犯罪部分有偵查、審判中自白之情
      形（詳如後述），是依修正後毒品危害防制條例之規定，
      對被告己○○顯較為有利，是就此部分修正前毒品危害防
      制條例不得減輕其刑之不利程度顯應逾越罰金刑之提高，
      是修正前毒品危害防制條例之規定整體而論較不利，就運
      輸第三級毒品部分，依刑法第二條第一項但書之規定，自
      應整體適用裁判時即修正後毒品危防制條例處斷。
（二）被告戊○○部分：修正後之毒品危害防制條例第四條第三
      項併科罰金刑之提高、同條例第十七條增列偵查、審理中
      均自白得減輕其刑之規定之比較，均詳如前述，則本件被
      告戊○○部分因無偵查、審理中均自白或供出共犯、正犯
      因而查獲之情形，即無修正後毒品危害防制條例第十七條
      之適用，是被告戊○○部分，適用修正前之毒品危害防制
      條例第四條第三項之規定較為有利。
四、按愷他命屬毒品危害防制條例第二條第二項第三款所定之第
    三級毒品，亦為行政院依懲治走私條例合法授權公告之甲項
    管制進出口物品。故被告戊○○、己○○等所為，被告己○○係違反「修正後毒品危害防制條例第四條第三項」之運輸
    第三級毒品罪，及依懲治走私條例第十二條規定，亦犯同條
    例第二條第一項之私運管制物品進口罪；被告戊○○係違反
    「修正前毒品危害防制條例第四條第三項」之運輸第三級毒
    品罪，及依懲治走私條例第十二條規定，亦犯同條例第二條
    第一項之私運管制物品進口罪。被告乙○○、戊○○、己○○先後二次運輸、私運第三級毒品入臺之犯行，均各以一
    私運行為，觸犯上述二者保護法益不同之罪名，均屬想像競
    合犯，均應依刑法第五十五條前段之規定，從一重之運輸第
    三級毒品罪處斷。又毒品危害防制條例第十七條第二項規
    定犯第四條至第八條之罪於偵查中及審判中均自白者，減輕
    其刑。所謂於偵查中及審判中均自白，係指被告於偵查中歷
    次之陳述，曾經自白，且於各審級審判中歷次之陳述，曾經
    自白而言。舉凡刑事法律之解釋，不論為實體法或程序法，
    其最重要之原則迨為對被告有利之原則。本條項之規定，既
    為於偵查中及審判中均自白，而非於偵查中及審判中之每次
    陳述均自白，則被告在偵查中歷次陳述只要曾經自白(一次
    以上)，且在審判中歷次陳述亦曾經自白(一次以上)，解釋
    上即符合該條項之規定。再參酌貪污治罪條例第八條第二項
    規定在偵查中自白，亦認為只要被告在警詢(或調查局詢問)
    中，或在檢察官訊問中，曾經有一次自白，即可依該條項減
    輕其刑，並不以在檢、警、調之歷次詢問中，全部自白為必
    要（本院九十八年度第三次刑事庭庭長法律問題研討會會議
    參照）。被告己○○於警詢、偵訊、原審大部分及本院自白
    犯行，有各該筆錄在卷可參，雖其於原審曾否認犯行（原審
    卷一第一五三頁），然如前所述，有關此部份自白減刑之規
    定，只要在偵查中歷次陳述曾經自白(一次以上)，在審判中
    歷次陳述亦曾經自白(一次以上) ，解釋上即符合該條項之
    規定。並不以在歷次詢問中，全部自白為必要，因此，被告
    己○○亦符合修正後毒品危害防制條例第十七條第二項之減
    輕規定，應予減輕其刑。被告己○○與同案被告乙○○、
    共犯陳建宏有犯意聯絡行為分擔，被告戊○○與共犯陳建宏
    有犯意連絡，與行為分擔，均為共同正犯。被告戊○○、
    己○○所犯運輸第三級毒品之二罪間，犯意各別，行為互異
    ，均應分論併罰。
五、撤銷改判部份（即被告己○○、戊○○等有罪部分）：
    原審以事證明確，予以論罪科刑，固非無見，惟被告戊○○事前係與共犯陳建宏謀議，並未與被告己○○、乙○○謀
    議，原審認係被告等直接謀議，尚有未洽。被告己○○於
    偵查及審判已自白犯行，原審漏未依毒品危害防制條例第十
    七條第二項之減輕規定其刑，尚有未洽。被告己○○上訴指
    摘及此部分，為有理由，被告戊○○上訴，否認犯行，為
    無理由，惟原判決既有上述瑕疵可指，應由本院撤銷改判。
    爰審酌被告己○○、戊○○素行（此有本院被告前案紀錄表
    在卷足參）；其等犯罪手法係以空運快遞方式夾藏愷他命貨
    物入臺，運輸之愷他命數量非少，對社會所生危害，參與本
    件犯罪程度及分工角色，並被告戊○○擔任通風報信角色，
    情節較輕，及被告己○○對案情坦承，被告戊○○否認等一
    切情狀，量處如主文第二、三項所示之刑，並分別定應執行
    刑。
六、沒收部分：
  (一)按毒品危害防制條例第二條第二項規定，毒品依其成癮性、
    濫用性及對社會危害性分為四級，並就製造、運輸、販賣、
    意圖販賣而持有、以非法方法使人施用、引誘他人施用及轉
    讓等不同品項毒品之行為，分別定其處罰。至施用或持有第
    三、四級毒品，因其可罰性較低，故予除罪化，僅就施用及
    持有第一、二級毒品科以刑罰。惟鑑於第三、四級毒品均係
    管制藥品，特於同條例第十一條之一明定無正當理由，不得
    擅自持有；第十八條第一項後段復規定查獲之第三、四級毒
    品，無正當理由而擅自持有者，沒入銷燬之。從而，依同條
    例第十八條第一項後段應沒入銷燬之毒品，專指查獲之施用
    、持有第三、四級毒品（按依九十八年五月二十日修正公布
    之毒品危害防制條例第十一條第五項、第六項之規定，此處
    應指持有第三級、第四級毒品純質淨重未滿二十公克者）而
    言；倘係查獲之製造、運輸、販賣、意圖販賣而持有、以非
    法方法使人施用、引誘他人施用或轉讓之第三、四級毒品，
    既屬同條例相關法條明文規定處罰之犯罪行為，即非該條項
    應沒入銷燬之範圍。又同條例第十九條第一項所定「供犯罪
    所用或因犯罪所得之物」，係指犯第四條至第九條、第十二
    條、第十三條或第十四條第一項、第二項之罪所用或所得之
    物，不包括毒品本身在內，自不得為第三、四級毒品之沒收
    依據（以犯第四條第三項販賣第三級毒品罪為例，其供犯罪
    所用之物，當指「供販賣第三級毒品所用之物」而言；第三
    級毒品本身為販賣之標的，為遂行販賣該毒品使用之物，始
    屬「供犯罪《犯第四條第三項之販賣第三級毒品罪》所用之
    物」，其理至明）。同條例對於查獲之製造、運輸、販賣、
    意圖販賣而持有、以非法方法使人施用、引誘他人施用及轉
    讓第三、四級毒品之沒收，並無特別規定，如其行為已構成
    犯罪，則該毒品即屬不受法律保護之違禁物，應回歸刑法之
    適用，依刑法第三十八條第一項第一款之規定沒收之（最高
    法院九十五年度台上字第九一一號判決意旨參照）。基此，
    本件查扣如附表壹編號一、附表貳編號二所示之第三級毒品
    愷他命，均屬毒品危害防制條例第二條第二項第三款所明定
    之第三級毒品，為法律上禁止持有之違禁物，應依刑法第三
    十八條第一項第一款之規定，諭知沒收之。
  (二)再按刑法第三十八條第三項係規定「犯人」所有供犯罪所用
    之物，得宣告沒收，並非規定屬「被告」所有之物，始得宣
    告沒收，而共同正犯於意思聯絡範圍內，組成一共犯團體，
    團體中之任何成員均為「犯人」，供犯罪所用之物，只要屬
    於「犯人」所有，均得宣告沒收，不以必屬於本件被告所有
    者為限（參照最高法院九十二年度台上字第七八七號判決）
    。扣案之如附表壹編號二、三、四所示之供包裝如附表壹編
    號一所示第三級毒品愷他命所用之時鐘、紙盒各二十四個、
    紙箱一只，均屬包裝前開第三級毒品愷他命所用之物，而扣
    案之如附表貳編號二、三所示之供包裝如附表貳編號一所示
    第三級毒品愷他命所用之塑膠瓶七十二個、紙箱一只，亦均
    屬包裝前開第三級毒品愷他命所用之物，而上開扣案物之內
    容物係第三級毒品愷他命為白色細晶體等情以觀，足認分別
    供如附表壹編號一、附表貳編號二所示第三級毒品愷他命包
    裝用之時鐘、紙盒各二十四個、紙箱一只及塑膠瓶七十二個
    、紙箱一只等物，均可分別與其內容物之第三級毒品愷他命
    分離，而外包裝袋主要作用在於包裹毒品，防其裸露、潮濕
    ，便於被告等以空運快遞運輸毒品之用，又均屬共犯陳建宏
    所有，均應依毒品危害防制條例第十九條第一項前段（該條
    並未修正）之規定，宣告沒收之。
  (三)又使用者向電信業者申辦租用門號，電信業者均提供ＳＩＭ
    卡為使用介面，於開通上線後電信業者即將ＳＩＭ所有權移
    轉予使用者，而為使用者所有等情，業經本院於九十七年四
    月二十一日以院通刑敬九七上重更（二）一四字第○九七○○○六五一二號函附各家電信業者ＳＩＭ卡歸屬說明綦詳，
    是扣案之如附表壹編號五（即附表貳編號四）所示之行動電
    話一支（內含行動電話門號0000000000號ＳＩＭ
    卡一枚），均為共犯乙○○所有，係供共犯乙○○與被告戊○○聯絡本件犯罪細節所用，業據共犯乙○○供承在卷（原
    審卷第六四頁），自應依毒品危害防制條例第十九條第一項
    前段之規定，諭知宣告沒收之。
、無罪部分（即駁回上訴部份）：
一、公訴意旨另以：被告乙○○、己○○與共犯陳建宏（另案由
    檢察官偵辦中），均知愷他命（即Ｋｅｔａｍｉｎｅ）係經
    公告列為毒品危害防制條例第二條第二項第三款所規定之第
    三級毒品，不得非法運輸，亦屬懲治走私條例第二條第三項
    規定公告之「管制物品項目及其數額」甲項第四款所列管制
    進出口之物品，不得私運進口，竟仍共同基於運輸第三級毒
    品愷他命及私運管制進口物品之犯意聯絡，於附表參各編號
    所示時間，由共犯陳建宏自大陸地區將愷他命夾藏於如附表
    各編號所示貨物內，以航空快遞方式寄至如附表參各編號所
    示地點，並由被告戊○○利用可在機場倉儲卸貨地區觀看快
    遞包裹運抵時航警局安檢人員檢查情形之機會，確認共犯陳
    建宏所寄送各次夾藏愷他命之包裹並無遭海關及安檢人員察
    覺夾藏物品、查扣後，再告知被告乙○○可以領取，被告乙○○遂與被告己○○一同至如附表參各編號所示快遞公司或
    上開社區領回之方式，自大陸地區運輸第三級毒品愷他命入
    臺，因認此部分被告乙○○、己○○、戊○○均係違反毒品
    危害防制條例第四條第三項之運輸第三級毒品罪，及依懲治
    走私條例第十二條規定，亦犯同條例第二條第一項之私運管
    制物品進口罪等語。
二、按犯罪事實應依證據認定之，無證據不得認定犯罪事實，刑
    事訴訟法第一百五十四條第二項定有明文。又按事實之認定
    ，應憑證據，如未能發現確實之證據，或證據不足以證明，
    自不能以推測或擬制之方法，以為裁判基礎；再犯罪事實所
    憑之證據，無論係直接證據或間接證據，其為訴訟上之證明
    ，須於一般人均不致有所懷疑而得確信為真實之程度，始得
    據為有罪之認定，倘其證明尚未達此程度而尚有合理之懷疑
    存在時，本諸無罪推定原則，自應為被告無罪之諭知；又被
    告否認犯罪事實所持辯解縱使不能成立，除非有確實證據足
    以證明對於被告犯罪已無合理之懷疑外，不能遽為有罪之認
    定；刑事訴訟法規定被告有緘默權，被告基於不自證己罪原
    則，既無供述之義務，亦不負自證清白之責任，不能因被告
    未能提出證據資料證明其無罪，或對於被訴之犯罪事實不置
    可否，即認定其有罪，最高法院著有九十二年度台上字第二
    五七○號判決意旨可資參照。
三、公訴人認被告等有此部分犯行，主要是以被告乙○○於警詢
    、偵訊及原審、己○○於警詢偵訊自白為據，然被告己○○
    於原審、被告戊○○於警詢偵訊及原審則均否認有此部份犯
    行。經查：
（一）被告乙○○固自白有此部分犯行，然被告或共犯自白不得
      為有罪之唯一證據，刑事訴訟法第一百五十六條第二項訂
      有明文，因此，若無佐證，依法尚難以被告乙○○之自白
      ，而其自身及其他共犯有罪之依據。
（二）觀諸被告己○○於警詢偵訊固承認參與運毒犯行，惟亦稱
      ：大概到二、三或第四次，乙○○再次問我是否要投資愷
      他命？我拒絕，所以並未參與等語（偵字第二一九四九號
      卷第六頁），並稱：三月七日，二十六日，四月一日部份
      乙○○沒告訴我，裡面有愷他命等語（同上卷第四十頁）
      ，且於原審稱：有載乙○○去領，但不知是何物等語（原
      審卷一第一五三頁），則其對此部份，固不諱言領去物品
      之事，然對重要事項即毒品部分，似非全然自白犯行，而
      係有所爭執並否認之，則能否以之為前開被告乙○○自白
      之佐證？尚有斟酌餘地。
（三）再者，有關公訴人所指如附表伍各編號所示之運輸第三級
      毒品部分，均未經海關人員或機場安檢人員查獲上開空運
      快遞貨物之內容物內藏有任何毒品之情事，則該等物品內
      容為何？已難證明。能否遽認係愷他命？實有疑問。
（四）至附表伍各編號貨物運送之奇速物流網寄貨單上，固載寄
      件人均為「王軍」、收件人名義均為類似之「陳忠平」、
      「陳仲平」，或品名為「浴用海鹽」，或收件地址均在被
      告己○○租賃處所相同之「八德巨星生活家社區」之「桃
      園縣八德市○○○街七二之二號十四樓」、「桃園縣八德
      市○○○街七二之三號十一樓」之地址等情，於外觀上，
      與前開有罪部份之運貨單上所載之寄件人「王軍」、收貨
      人「陳忠平」、品名「浴用海鹽」、收件地址「桃園縣八
      德市○○○街七二之一號十四樓」或「桃園縣八德市○○○街七二之二號十四樓」等記載，相同或部分雷同之處，
      然能否以此，即可推論上開貨物內亦有夾藏第三級毒品愷
      他命？或為被告乙○○自白之補充證據？非無斟酌餘地。
      蓋衡情，外觀相同之物，未必內容一致，因此，外觀相似
      者，其內容若無證據證明確屬相同，則尚有合理懷疑其有
      不同之空間存在，何況，犯罪應嚴格證明，既屬有疑，即
      難以之推論被告等犯行。再者證人即報關行業者李智強證
      稱：對這些貨物沒印象等語（原審卷二第一一三頁背面）
      ，亦不能證明推論該等貨物為何物。且經海關Ｘ光檢驗又
      未發現異常或屬違禁物，從而，難為不利被告等之認定。
（五）至於被告己○○於警詢稱：第二三四次，其中一次取貨後
      隔天，乙○○給我十公克愷他命等語（偵字第二一九四九
      號卷第六頁），與被告乙○○於偵訊稱：第二三次取貨後
      ，己○○於隔天拿愷他命給我。第四次領回路上，他從包
      裹裡拿給我。每次拿二三百公克等語（偵字第二一九五○
      號卷第九八頁），恰恰相反，果有其事，豈會如此？顯有
      瑕疵可指，且均無證據可佐，自無從遽採。因此，不能以
      被告己○○、乙○○上開有瑕疵且無佐證之說詞，而為不
      利被告等之依據。
綜上，公訴人所提證據，尚有合理懷疑存在，尚難形成被告等此
部份有罪之確信，此外，又復查無其他積極確切證據，足資認定
被告等有此部份犯行，揆之前揭最高法院判例及判決意旨，應認
此部分應為無罪之諭知。
四、原審同此認定，諭知被告等無罪，核無不合。檢察官上訴，
    未提新事證，猶對原證據為爭執，難認有理由，應予駁回。
據上論斷，應依刑事訴訟法第三百六十九條第一項前段，第三百
六十八條，第三百六十四條，第二百九十九條第一項前段，懲治
走私條例第二條第一項、第十一條、第十二條，修正後毒品危害
防制條例第四條第三項、第十一條第二項、第十七條第一項、第
二項、第十八條第一項前段、第十九條第一項前段，刑法第二條
第一項、第十一條、第二十八條、第五十五條、第五十一條第五
款、第三十八條第一項第一款、第二款，判決如主文。
本案經檢察官侯千姬到庭執行職務。
中    華    民    國    98    年    12    月    25    日
                  刑事第十八庭審判長法  官  吳鴻章
                                    法  官  汪梅芬
                                    法  官  周政達
以上正本證明與原本無異。
如不服本判決，應於收受送達後10日內向本院提出上訴書狀，其
未敘述上訴之理由者並得於提起上訴後10日內向本院補提理由書
（均須按他造當事人之人數附繕本）「切勿逕送上級法院」。
                                    書記官  廖純瑜
中    華    民    國    98    年    12    月    25    日
附錄：本案論罪科刑法條全文
（修正後）毒品危害防制條例第四條
製造、運輸、販賣第一級毒品者，處死刑或無期徒刑；處無期徒
刑者，得併科新臺幣二千萬元以下罰金。
製造、運輸、販賣第二級毒品者，處無期徒刑或七年以上有期徒
刑，得併科新臺幣一千萬元以下罰金。
製造、運輸、販賣第三級毒品者，處五年以上有期徒刑，得併科
新臺幣七百萬元以下罰金。
製造、運輸、販賣第四級毒品者，處三年以上十年以下有期徒刑
，得併科新臺幣三百萬元以下罰金。
製造、運輸、販賣專供製造或施用毒品之器具者，處一年以上七
年以下有期徒刑，得併科新臺幣一百萬元以下罰金。
前五項之未遂犯罰之。
（修正前）毒品危害防制條例第四條
製造、運輸、販賣第一級毒品者，處死刑或無期徒刑；處無期徒
刑者，得併科新臺幣一千萬元以下罰金。
製造、運輸、販賣第二級毒品者，處無期徒刑或七年以上有期徒
刑，得併科新臺幣七百萬元以下罰金。
製造、運輸、販賣第三級毒品者，處五年以上有期徒刑，得併科
新臺幣五百萬元以下罰金。
製造、運輸、販賣第四級毒品者，處三年以上十年以下有期徒刑
，得併科新臺幣三百萬元以下罰金。
製造、運輸、販賣專供製造或施用毒品之器具者，處一年以上七
年以下有期徒刑，得併科新臺幣一百萬元以下罰金。
前五項之未遂犯罰之。
懲治走私條例第二條
私運管制物品進口、出口逾公告數額者，處七年以下有期徒刑，
得併科新臺幣三百萬元以下罰金。
前項之未遂犯罰之。
第一項所稱管制物品及其數額，由行政院公告之。
  附表壹：
┌──┬────────────────────────┐
│編號│          應    沒    收    之    物            │
├──┼────────────────────────┤
│ 一 │扣案之第三級毒品愷他命（扣除塑膠包裝袋總重十三點│
│    │九四公克，驗前淨重四千八百二十三點五二公克，經取│
│    │零點一三公克鑑驗用罄，餘四千八百二十三點三五公克│
│    │，純度百分之九十九，驗前總純質淨重四千七百七十五│
│    │點二八公克）                                    │
├──┼────────────────────────┤
│ 二 │扣案之時鐘二十四個。                            │
├──┼────────────────────────┤
│ 三 │扣案之紙盒二十四個。                            │
├──┼────────────────────────┤
│ 四 │扣案之紙箱一只。                                │
├──┼────────────────────────┤
│ 五 │扣案之ＮＯＫＩＡ牌黑色手機一支（手機序號：三五二│
│    │000000000000號，內含行動電話門號○九│
│    │00000000號ＳＩＭ卡一枚）。              │
└──┴────────────────────────┘
  附表貳：
┌──┬────────────────────────┐
│編號│          應    沒    收    之    物            │
├──┼────────────────────────┤
│ 一 │扣案之第三級毒品愷他命（驗前原重四千九百八十四公│
│    │克，扣除塑膠包裝袋總重十五點二四公克，驗前淨重四│
│    │千九百六十八點七六公克，經取零點二九公克鑑驗用罄│
│    │，餘四千九百六十八點四七公克，純度百分之九十八，│
│    │驗前總純質淨重四千八百六十九點三八公克）        │
├──┼────────────────────────┤
│ 二 │扣案之塑膠瓶七十二個。                          │
├──┼────────────────────────┤
│ 三 │扣案之紙箱一只。                                │
├──┼────────────────────────┤
│ 四 │扣案之ＮＯＫＩＡ牌黑色手機一支（手機序號：三五二│
│    │000000000000號，內含行動電話門號○九│
│    │00000000號ＳＩＭ卡一枚）。              │
└──┴────────────────────────┘
  附表參：
┌──┬───┬───┬───┬───┬──────┬──────┐
│編號│寄件人│寄件日│ 品名 │收件人│收 件 地 址 │ 領 取 方 式│
├──┼───┼───┼───┼───┼──────┼──────┤
│ 一 │王 軍 │97年3 │浴用海│陳忠平│桃園縣八德市│被告乙○○、│
│    │      │月6日 │鹽    │      │高城八街七二│己○○至翼龍│
│    │      │      │      │      │之二號十四樓│公司領取    │
├──┼───┼───┼───┼───┼──────┼──────┤
│ 二 │王  軍│97年3 │浴用海│陳忠平│桃園縣八德市│被告乙○○、│
│    │      │月24日│鹽    │      │高城八街七二│己○○至翼龍│
│    │      │      │      │      │之三號十一樓│公司領取    │
│    │      │      │      │      │            │            │
├──┼───┼───┼───┼───┼──────┼──────┤
│ 三 │王  軍│97年3 │浴用海│陳仲平│桃園縣八德市│被告乙○○、│
│    │      │月31日│鹽    │      │高城八街七二│己○○至巨星│
│    │      │      │      │      │之三號十一樓│生活家社區警│
│    │      │      │      │      │            │衛室領取    │
│    │      │      │      │      │            │            │
└──┴───┴───┴───┴───┴──────┴──────┘


司法院資訊處製作；財團法人民間司法改革基金會備份。
